臺灣臺南地方法院刑事判決　
111年度交易字第782號
公  訴  人  臺灣臺南地方檢察署檢察官
被      告  黃冠凱


上列被告因過失傷害案件，經檢察官提起公訴（111年度偵字第1
4097號），本院判決如下：
    主  文
本件公訴不受理。
    理  由
一、本件公訴意旨如附件起訴書所載。
二、按告訴乃論之罪，告訴人於第一審辯論終結前，得撤回其告
    訴；告訴乃論之罪，其告訴經撤回者，應諭知不受理之判決
    ，並得不經言詞辯論為之，刑事訴訟法第238條第1項、第30
    3條第3款、第307條分別定有明文。
三、查本件告訴人吳銘堯、張玉珠告訴被告黃冠凱過失傷害案件
    ，檢察官認係觸犯刑法第284條前段之過失傷害罪，依同法
    第287條前段規定，須告訴乃論。茲告訴人吳銘堯、張玉珠
    具狀撤回告訴，有刑事撤回告訴聲請狀2份附卷可憑(見本院
    卷第47-49頁)，依前開說明，本件爰不經言詞辯論，逕為諭
    知不受理之判決。
四、依刑事訴訟法第303條第3款、第307條，判決如主文。
中　　華　　民　　國　　111 　年　　9 　　月　　1 　　日
                  刑事第六庭      法　官  孫淑玉
以上正本證明與原本無異。
如不服本判決應於收受本判決後20日內向本院提出上訴書狀，並
應敘述具體理由。其未敘述上訴理由者，應於上訴期間屆滿後20
日內向本院補提理由書狀（均須按他造當事人之人數附繕本）「
切勿逕送上級法院」。 
　　　　　　　　　　　　　　　　　書記官　楊琄琄　　　　
中　　華　　民　　國　　111 　年　　9 　　月　　2 　　日
【附件】
臺灣臺南地方檢察署檢察官起訴書
                                    111年度偵字第14097號
　　被　　　告　黃冠凱　男　28歲（民國00年0月00日生）
　　　　　　　　　　　　住○○市○○區○○里○○00號
                        國民身分證統一編號：Z000000000號
上列被告因過失傷害案件，已經偵查終結，認應提起公訴，茲將
犯罪事實及證據並所犯法條分敘如下：
　　　　犯罪事實
一、黃冠凱於民國110年11月18日晚間9時25分許，駕駛車牌號碼
    0000-00號自小客貨車，沿臺南市佳里區市道176線公路由西
    往東方向行駛，駛至市道176線公路與南47線公路交岔路口
    時，本應注意遵守道路交通標誌、標線、號誌之指示，不得
    駛入來車車道內，並應遵行在車道內行駛，而依當時天候晴
    、夜間有照明、柏油路面乾燥無缺陷、無障礙物及視距良好
    ，並無不能注意之情事，竟疏未遵守遵行在車道內行駛規定
    ，即貿然超速逆向駛入來車之車道，適有吳銘堯駕駛車牌號
    碼000-0000號自小客貨車搭載吳張玉珠，沿市道176線公路
    快車道由東往西方向駛至上開路口，見狀閃避不及，2車發
    生擦撞，致吳銘堯受有胸部、腹壁挫傷等傷害；吳張玉珠受
    有頭部、胸壁、下腹、右手擦挫傷等傷害。嗣因員警到場處
    理，始查悉上情。
二、案經吳銘堯、吳張玉珠委由吳炳輝律師訴由本署偵辦。
　　　　證據並所犯法條
一、證據清單及待證事實：
編號 證據名稱 待證事實 1 被告黃冠凱於警詢及偵查中之供述 證明被告於上開時、地駕車時，時速達70公里，超越速限50公里，並逆向行駛之事實。 2 ①證人即告訴人吳銘堯、吳張玉珠於警詢及偵查中之證述 ②奇美醫療財團法人佳里奇美醫院診斷證明書2紙 1、證明被告於上開時、地駕車時，時速達70公里，超越速限50公里，並逆向行駛之事實。 2、證明告訴人吳銘堯、吳張玉珠，因本案車禍受有上開傷勢之事實。 3 ①道路交通事故現場圖1紙、道路交通事故調查報告表㈠㈡各1份、現場及車損照片22張 ②臺南市車輛行車事故鑑定會111年3月29日南市交鑑字第1110401095號函所附南鑑0000000案鑑定意見書1份 1、被告於上開時、地駕駛上開自小客車違反道路交通安全規則第93條第1項第1款及同規則第97條第2項，有超速逆向行駛之事實。 2、告訴人吳銘堯、吳張玉珠所受上開傷害與被告之過失行為間具有因果關係。 
二、按汽車行車時速不得超過50公里；又汽車在劃有分向限制線
    之路段，不得駛入來車之車道內，道路交通安全規則第93條
    第1項第1款及同規則第97條第2項定有明文。被告為領有駕
    駛執照之人，於上揭時、地使用道路，本應注意上揭規定，
    而依道路交通事故調查報告表㈠所載，車禍當時天候為天候
    晴、夜間有照明、柏油路面乾燥無缺陷、無障礙物、視距良
    好等情事，客觀上並無不能注意之情形，竟疏未注意及此以
    致肇事，並因此造成告訴人受有如犯罪事實欄所載之傷害，
    其就車禍之發生應有過失甚明。再參以告訴人確因本件車禍
    而受有上揭傷害，復有奇美醫療財團法人佳里奇美醫院診斷
    證明書2紙附卷可佐，被告上開過失行為與告訴人之受傷結
    果間具有相當之因果關係，其過失傷害犯嫌洵堪認定。
三、核被告所為，係犯刑法第284條前段過失傷害罪嫌。被告一
    過失傷害行為致告訴人吳銘堯、吳張玉珠2人受傷，為想像
    競合犯，請依刑法第55條前段規定，從一重處斷。又被告犯
    罪後，經員警聯繫其家屬後，家屬有前往麻豆新樓醫院確認
    駕駛人肇事身分，有臺南市政府警察局佳里分局交通分隊道
    路交通事故肇事人自首情形紀錄表1紙附卷可參，請依刑法
    第62條規定，減輕其刑。
四、依刑事訴訟法第251條第1項提起公訴。
　　此　致
臺灣臺南地方法院
中　　華　　民　　國　 111　　年　　6 　　月　　9 　　日
　　　　　　　　　　　　　　　檢　察　官　黃 榮 加
本件證明與原本無異
中　　華　　民　　國　 111　　年　　6 　　月　　22　　日
                              書  記  官  陳 信 樺

所犯法條　　
中華民國刑法第284條前段
因過失傷害人者，處 1 年以下有期徒刑、拘役或 10 萬元以下
罰金；致重傷者，處 3 年以下有期徒刑、拘役或 30 萬元以下
罰金。